# 企业为员工购买团体人身保险

提问人：helenpqh 时间：2022-01-05 16:04:00
企业为员工（主要是高管以及关键技术人员，人数有 50 人，金额为 500 万）购买团体人身保险（跟商业保险公司购买），员工退休后可领取年金（每个员工可领取的金额在保险合同中已经列明，如果员工离职了还是可以提取年金），员工不需要对此进行交税。在年金领取起始日之前，被保险人可以变更年金领取方式，包括一次性领取年金或按年、按月领取年金。请问该团体保险在如何进行账务处理？计入应付职工薪酬的其他长期福利还是短期薪酬（工资薪金）？

回答人：chenyiwei
如果公司的义务仅限于按约定的时间、金额缴纳保费，后续不论员工在企业的任职情况均不影响员工通过该保险获得的收益，则属于短期薪酬。如果相关员工需在保险购买后任职规定年限才能享有相关保险利益的，则属于其他长期职工薪酬。
如果该企业属于国有企业，则应关注该项购买商业保险的行为是否符合工资和职工福利额度管控等方面的监管要求。